# 求助陈版生产线转固

提问人：niutiaotiao 时间：2020-10-29 08:05:09
求助陈老师 A股公司在基建期间 建设一条生产线 有 2 道工序 ，目的是生产出有一定品质的最终产品。 工序 1 对应A设备，工序 2 对应B设备。设备B先于设备A调试完毕完成验收。
问题 1 ，由于前一道工序的设备没有安装好，整个生产线未完成，即使有B设备，公司也无法生产出符合立项时设定的产品。是不是可以先不转固，而等待整个生产线完工后一同转固。
问题 2 ，公司外购第三方生产的第一道工序的半成品，然后使用B设备完成第二道工序，生产出少量品质并不符合当初预设该生产线的产品，并负毛利销售。这个情况的存在是否会影响整个生产线同时转固的判断？
另外，IFRS下的判断有没有不同，可以看ifrs下有没有关于生产线能否一次转固的条纹可以学习，谢谢陈版！

回答人：chenyiwei
此问题在中国企业会计准则和IFRS下无实质性差异。
根据《企业会计准则第 17 号——借款费用》第十四条：“购建或者生产的符合资本化条件的资产的各部分分别完工，且每部分在其他部分继续建造过程中可供使用或者可对外销售，且为使该部分资产达到预定可使用或可销售状态所必要的购建或者生产活动实质上已经完成的，应当停止与该部分资产相关的借款费用的资本化。购建或者生产的资产的各部分分别完工，但必须等到整体完工后才可使用或者可对外销售的，应当在该资产整体完工时停止借款费用的资本化。”
就主帖问题而言，关键是判断A、B设备是否属于“必须等到整体完工后才可使用或者可对外销售”。虽然前道工序A设备此时尚未完工，但企业如果可以从外部取得第一道工序的半成品，由设备B加工的，则不能认为符合该条件，而应视同B已达到预定可使用状态。个人理解，本案例中A、B虽有前后道工序的关系，但并非严格意义上的必须同时使用，故B完工后应单独转固，其折旧计入管理费用。
参考：《瑞华研究 2010 ～ 2019 汇编》之“问题1-1-17（固定资产达到预定可使用状态的判断——配套设施未完工对主体固定资产是否达到预定可使用状态的判断的影响）”。